臺灣臺北地方法院交通事件裁定　　　　　　　　　　九十一年度交聲字第四二六號
　　原處分機關　台北市政府警察局
　　異 議人 即
　　受 處分 人　甲○○
右列受處分人因違反道路交通管理處罰條例案件，對於台北市政府警察局中華民國九
十一年二月二十六日所為之處分（原處分案號：北市警交裁駕字第二四一ＡＢＷ九八
五二三四號）聲明異議，本院裁定如左：
    主      文
原處分撤銷。
甲○○在公告禁止設攤之處擺設攤位，處罰鍰新臺幣壹仟貳佰元。
    理      由
一、按在公告禁止設攤之處擺設攤位者，除責令行為人即時停止並消除障礙外，處行
    為人或其雇主新台幣一千二百元以上二千四百元以下罰鍰，道路交通管理處罰條
    例第八十二條第一項第十款定有明文。
二、本件受處分人即異議人甲○○於民國九十年十二月二十九日中午十一時五十分許
    ，在公告禁止設攤之台北市木柵動物園前之天橋停車場處，設攤販賣便當，而為
    台北市政府警察局文山第一分局木柵派出所巡邏員警陳慶陽當場發現，並以其有
    違反前揭道路交通管理處罰條例第八十二條第一項第十款規定之行為掣單舉發，
    嗣受處分人於應到案日期前向原處分機關提出申訴，經原處分機關請舉發單位調
    查結果，仍認受處分人有前開違規行為，原處分機關乃依前揭道路交通管理處罰
    條例第八十二條第一項第十款及違反道路交通管理事件統一裁罰標準及處理細則
    第四十四條第一項之規定於九十年二月二十六日逕行裁處異議人罰鍰新台幣二千
    四百元。
三、受處分人聲明異議意旨略以：伊當天是要去木柵動物園裡面玩，僅將便當從甲車
    搬到乙車，要把它放在車上，一起去的有十四個朋友，已經在動物園裡面，當天
    去的朋友比較多，所以一起跟動物園販賣區買的，便當是要吃的，不是要賣的云
    云，惟查：受處分人確實有在舉發地點附近之人行穿越道處兜售便當，發現有警
    察後，乃立即將便當提到車子旁邊，並向警員聲稱他在等朋友等情，業據舉發員
    警即證人陳慶陽於本院調查時到庭結證甚詳，且有舉發照片一紙附卷可稽，而苟
    如異議人所稱：其係幫朋友買便當云云，衡諸舉發當時值中午吃飯時間，受處分
    人理當將所購買之便當攜入動物園內，豈可能一見員警執行勤務，即獨自提著數
    個便當躲藏在停車場附近，且參照本件舉發員警於數日後重回現場蒐證時，仍發
    現該舉發地點之同一車輛旁放置有數個便當，及異議人之前已因在舉發地點附近
    有上開在公告禁止設攤之處擺設攤位之違規行為，經警制單舉發多次，顯見異議
    人前揭置辯，並不可採，本件事證明確，受處分人之違規行為堪以認定。
四、惟按，違反道路交通管理處罰條例之行為人，未依規定自動繳納罰鍰或未依規定
    到案聽候裁決，處罰機關固得依違反道路交通管理事件統一裁罰標準及處理細則
    （業於九十一年九月一日修正名稱為違反道路交通管理事件統一裁罰基準及處理
    細則）第四十四條第一項之規定，依該處理細則附件之統一裁罰標準表（以下簡
    稱裁罰標準表，業於九十一年九月一日修正名稱為違反道路交通管理事件統一裁
    罰基準表），對行為人逕行裁決（如行為人係違反道路交通管理處罰條例第八十
    二條第一項第十款之規定，其逕行裁決之處理方式為對行為人處以法文中之最高
    額罰鍰二千四百元），惟該條項規定乃必以行為人經合法收受舉發違反道路交通
    管理事件通知單（以下簡稱舉發通知單）後，無正當理由未依該舉發通知單上所
    載應到案日期為罰鍰之繳納或到案聽候裁決時，方有適用，如行為人已在舉發通
    知單上所載應到案日期前自動到案向原舉發單位或處分機關陳述不服舉發，因行
    為人既已提出申訴，自係靜待原舉發單位或處分機關之調查結果，而如原舉發單
    位或處分機關在行為人應到案日期前調查完畢，並於行為人應到案日期前將對行
    為人不利之調查結果通知行為人，行為人仍拒不到案，此時原處分機關固得依前
    揭處理細則第四十四條第一項規定對行人為逕行裁決，否則原舉發單位或原處分
    機關如在行為人應到案日期後方對行為人之申訴內容調查完畢並通知行為人，即
    難認行為人係故意不在應到案日期前到案，而可由處分機關依前揭道路交通管理
    事件統一裁罰標準及處理細則第四十四條第一項之規定，處以統一裁罰標準表上
    之最高額處罰。而本件原舉發單位台北市政府警察局文山第一分局將舉發通知單
    上之應到案處所誤載為台北市交通事件裁決所，已有違誤，且受處分人之業已於
    九十一年一月三日即應到案日期（同年一月十四日）前向原舉發機關提出申訴，
    有舉發違反道路交通管理事件申訴書一紙附卷足憑，且台北市政府警察局係於九
    十一年一月十八日應到案日期後才函知受處分人調查結果，是原處分機關逕行裁
    處受處分人最高額罰鍰二千四百元，且並未認定受處分人有何逾越到案期限始到
    案之情形，此有舉發通知單、台北市政府警察局書函、台北市政府警察局書函、
    台政府警察局「違反道路交通管理事件不服裁決聲明異議案件」移送書等附卷可
    稽。則本件既僅得認定行為人係提出申訴，而等待原舉發單位或處分機關之調查
    結果，揆諸前揭說明，原處分機關逕依道路交通管理事件統一裁罰標準及處理細
    則第四十四條第一項之規定，處以統一裁罰標準表上之最高額罰鍰二千四百元，
    即有未洽。
五、綜上所述，本件受處分人之異議雖無理由，惟原處分機關就罰鍰金額之裁決部分
    ，既非適法，自應由本院將原處分撤銷，仍以受處分人有違反道路交通管理處罰
    條例第八十二條第一項第十款之行為，依據統一裁罰標準表之規定，處以一千二
    百元之罰鍰，以資適法。
據上論斷，應依道路交通案件處理辦法第二十條前段，裁定如主文。
中      華      民      國     九十一     年     十一    月     五     日
                                      臺灣臺北地方法院交通法庭
                                          法  官  吳  佳  薇
如不服本裁定應於送達後五日內向本院提出抗告狀
右正本與原本無異。
                                          書記官  許  博  為
中      華      民      國     九十一     年     十一    月     五     日
